Estidio de variables para analisis de aptitud: inclinación del terreno
========================================================

### 1) Cargar datos fuentes y representar su resumen

```{r}
library(lattice)
library(foreign)

as.numeric.factor <- function(x) {as.numeric(levels(x))[x]}

my_path <- "C:\\temp"
my_filename <- 'muestreoPendMDE10k1.dbf'
#my_breaks <- c(0,0.5,1,1.5,2,2.5,3,3.5,4,4.5,5,10,20,30,40,50,90)
my_breaks <- c(0,5,10,15,20,25,30,35,40,45,50,55,60,65,70,75,80,90)


my_data <- read.dbf(file.path(my_path, my_filename))

my_data[,"L2015_city"] <- as.factor(my_data[,"L2015_city"])

dim(my_data)
summary(my_data)
```


### 2) Relación entre valores de pendiente y presencia de urbanización (diagrama de caja)
### a) "city footprint"; b) clases

```{r fig.width=10, fig.height=6}
par(mfcol = c(1, 2), cex = 0.9)

B0 <- boxplot(my_data[,"PendGradAG"] ~ my_data[,"L2015_city"],
              col=c('lightblue','yellow'), 
              names=c('No','Si'),
              xlab="urbanizacion (city footprint)", ylab="pendiente (°)"
              )

B1 <- boxplot(my_data[,"PendGradAG"] ~ my_data[,"L2015_uso_"],
              col=c('lightblue','yellow','lightgray','lightgreen',
                    'pink','green','orange','blue','darkblue'), 
              names=c('Abierto','M1','M2','M3','Inf','AV1','AV2','Agua1','Agua2'), las = 2,
              xlab="urbanizacion (clases)", ylab="pendiente (°)"
              )


```


### 3) Histogramas de distribución de los valores de pendiente en grados

```{r fig.width=7, fig.height=6}

H0 <- hist(my_data[,"PendGradAG"], prob=FALSE, 
          col="grey", main='valores de pendiente', breaks=my_breaks, 
          xlab="pendiente (°)", ylab="número de observaciones") 

```



```{r fig.width=10, fig.height=6}
par(mfcol = c(1, 2), cex = 0.9)

H1 <- hist(my_data[my_data[["L2015_city"]] == '1',"PendGradAG"],prob=FALSE, 
          col="yellow", 
          main='pendiente (city footprint)', 
          breaks=my_breaks, 
          xlab="pendiente (°)", ylab="número de observaciones")

H2 <- hist(my_data[my_data[["L2015_city"]] == '1',"PendGradAG"],prob=TRUE, 
          col="yellow", 
          main='pendiente (city footprint)', 
          breaks=my_breaks, ylim=c(0,0.22),
          xlab="pendiente (°)", ylab="densidad de probabilidad")

H2 <- lines(density(my_data[my_data[["L2015_city"]] == '1',"PendGradAG"],adjust=2),
            col="blue", lwd=1)


H2_density <- density(my_data[my_data[["L2015_city"]] == '1',"PendGradAG"],adjust=2, from=0, to=30, n=2048)

my_x <- seq(from = 0, to = 5.5, by = 0.1)
my_predict <- approx(H2_density$x,H2_density$y,xout = my_x)

plot(H2_density, col="blue", main='función de densidad')
plot(my_predict, col="red", main='predicción de valores')

```


### 4) Analisis por medio de regresión logistica (city footprint)


```{r fig.width=7, fig.height=6}
P0_x <- my_data[,"PendGradAG"]
P0_y <- as.numeric.factor(my_data[,"L2015_city"])

P0_fit <- glm(P0_y ~ P0_x,
               family=binomial(logit))

summary(P0_fit)

P0 <- xyplot(P0_y ~ P0_x, 
         panel = function(x, y) {
              panel.xyplot(x, y, col="blue")
              panel.curve(predict(P0_fit,data.frame(P0_x=x),type="response"),0,90, col="red")
              panel.curve(predict(P0_fit,data.frame(P0_x=x),type="response")/
                          predict(P0_fit,data.frame(P0_x=0),type="response"),0,90, col="darkgreen")

          }, 
          main='urbanización vs. pendiente', 
          ylab="urbanización (city footprint)", xlab="pendiente (°)",
          key=list(space="top", x=10,y=10,corner=c(0,1),
                 lines=list(col=c("red","darkgreen"), lwd=1),
                 text=list(c("Curva logistica","Curva logistica normalizada"))
              )          
)

P0


#curve(predict(P0_fit, data.frame(Temperature=x), type="resp"), 
#      add=TRUE, col="red")

#lines(seq(0,90,0.1), predict(P0_fit), type="l", col="red")

```

### 5) Analisis por medio de regresión logistica (espacio construido)

```{r fig.width=7, fig.height=6}
P1_x <- my_data[,"PendGradAG"]
P1_y <- as.numeric(my_data[,"L2015_uso_"])
P1_y_logical <- P1_y > 0 & P1_y < 5
P1_y <- P1_y_logical * 1

P1_fit <- glm(P1_y ~ P1_x,
               family=binomial(logit))

summary(P1_fit)

P1 <- xyplot(P1_y ~ P0_x, 
         panel = function(x, y) {
              panel.xyplot(x, y, col="blue")
              panel.curve(predict(P1_fit,data.frame(P1_x=x),type="response"),0,90, col="red")
              panel.curve(predict(P1_fit,data.frame(P1_x=x),type="response")/
                          predict(P1_fit,data.frame(P1_x=0),type="response"),0,90, col="darkgreen")

          }, 
          main='urbanización vs. pendiente', 
          ylab="urbanización (espacio construido)", xlab="pendiente (°)",
          key=list(space="top", x=10,y=10,corner=c(0,1),
                 lines=list(col=c("red","darkgreen"), lwd=1),
                 text=list(c("Curva logistica","Curva logistica normalizada"))
              )          
)

P1


```
