## Histogramas y subtotales por clase
========================================================

### Script para visualización de las histogramas y calculo de las estadisticas descriptivas por clase de la variable categorica.


By Viacheslav Shalisko 2015

-------------------
This is free and unencumbered software released into the public domain.
Anyone is free to copy, modify, publish, use, compile, sell, or
distribute this software, either in source code form or as a compiled
binary, for any purpose, commercial or non-commercial, and by any
means.
In jurisdictions that recognize copyright laws, the author or authors
of this software dedicate any and all copyright interest in the
software to the public domain. We make this dedication for the benefit
of the public at large and to the detriment of our heirs and
successors. We intend this dedication to be an overt act of
relinquishment in perpetuity of all present and future rights to this
software under copyright law.
THE SOFTWARE IS PROVIDED "AS IS", WITHOUT WARRANTY OF ANY KIND,
EXPRESS OR IMPLIED, INCLUDING BUT NOT LIMITED TO THE WARRANTIES OF
MERCHANTABILITY, FITNESS FOR A PARTICULAR PURPOSE AND NONINFRINGEMENT.
IN NO EVENT SHALL THE AUTHORS BE LIABLE FOR ANY CLAIM, DAMAGES OR
OTHER LIABILITY, WHETHER IN AN ACTION OF CONTRACT, TORT OR OTHERWISE,
ARISING FROM, OUT OF OR IN CONNECTION WITH THE SOFTWARE OR THE USE OR
OTHER DEALINGS IN THE SOFTWARE.
For more information, please refer to <http://unlicense.org>

-------------------

### 1) Definir las variables

*my_path* - ruta a carpeta con la ubicación de las tablas fuente y de salida

*my_filename* - nombre de tabla fune en el formato DBF

*my_out_statistics_table* - nombre del archivo de tabla para almacenar estadistica por clase en el formato CSV (esta tabla se reescribe cada vez que se ejecuta el script)

*my_out_histogram_table* - nombre del archivo de tabla para almacenar valeres de frecuencias en histogramas por clase en el formato CSV (esta tabla se reescribe cada vez que se ejecuta el script)

*my_category_field* - columna de tabla con variable categorica que determina clases

*my_interest_field* - columna de tabla con variable cuantitativa a anlizar

*my_breaks* - los valores de separación de rangos en histograma de variable cuantitativa; es importante que los valores minimo y maximo de los rangos deben encontrarse fuera de rango de los valores observados de la variable cuantitativa; en caso que no es así script agrega los rangos adicionales para incluir el maximo y/o minimo de datos observados

*my_title* - titulo común para histogramas


```{r}
# Definir variables aqui:
# Definir variables aqui:

my_path <- "C:\\IMEPLAN\\Densidad_Vivienda\\Estadisticas_R\\Industria"
my_filename <- 'Manzanas_industrias_municipios.dbf'
my_out_statistics_table <- 'Manzanas_industrias_statistics.csv'
my_out_histogram_table <- 'Manzanas_industrias_histogramas.csv'

my_category_field = "CLAVE"
my_interest_field = "Dens_indus"

my_breaks <- c(0,1,2,3,4,5,10,30)
my_title = "industrias por Ha"

```

### 2) Cargar los datos fuente

```{r}
library(foreign)
my_data <- read.dbf(file.path(my_path, my_filename))
```

### 3) Representar dimension y sumatorios de los datos fuentes
(paso requerido para control de los datos fuentes)

```{r}

my_table <- data.frame(t(rep(NA,10)))
columns <- c("CVE_MUN", "N.OBS.", "PROMEDIO", "SUMA", "DESV.EST.", "MINIMO", "QUARTIL1", "MEDIANA", "QUARTIL3", "MAXIMO")
names(my_table) <- columns

my_count <- function(x, ...){
  x <- x[!is.na(x)]
  n <- length(x)
  return(c(n=n))
}

my_data[,my_category_field] <- as.factor(my_data[,my_category_field])

category_field_values <- unique(my_data[,my_category_field], incomparables = FALSE)
dim(my_data)
summary(my_data)

if (min(my_breaks) > min(my_data[,my_interest_field])) {
  my_breaks <- c(min(my_data[,my_interest_field]), my_breaks)
}
if (max(my_breaks) < max(my_data[,my_interest_field])) {
  my_breaks <- c(my_breaks, max(my_data[,my_interest_field]))
}

my_quantile_total <- as.vector(quantile(my_data[[my_interest_field]],na.rm = TRUE))

my_table_line <- c("Total", my_count(my_data[[my_interest_field]]), 
                        mean(my_data[[my_interest_field]],na.rm = TRUE), 
                        sum(my_data[[my_interest_field]],na.rm = TRUE), 
                        sd(my_data[[my_interest_field]],na.rm = TRUE), 
                        my_quantile_total[1],my_quantile_total[2],my_quantile_total[3],
                        my_quantile_total[4],my_quantile_total[5])

my_table <- rbind(my_table,my_table_line)
my_table <- my_table[-1,]
my_table

```

Lista de valores de variable categorica: `r category_field_values`;

### 4) Calcular las estadisticas por variable categorica y guardar tabla en forma del archivo CSV

```{r}

my_mean <- aggregate(my_data[[my_interest_field]], list(categories = my_data[[my_category_field]]), 
           FUN = mean, na.rm = TRUE)
my_sum <- aggregate(my_data[[my_interest_field]], list(my_data[[my_category_field]]), 
           FUN = sum, na.rm = TRUE)
my_sd <- aggregate(my_data[[my_interest_field]], list(my_data[[my_category_field]]), 
           FUN = sd, na.rm = TRUE)
my_nobs <- aggregate(my_data[[my_interest_field]], list(my_data[[my_category_field]]), 
           FUN = my_count)
my_quantile <- aggregate(my_data[[my_interest_field]], list(my_data[[my_category_field]]), 
           FUN = quantile, na.rm = TRUE)

my_table_subtotal <- cbind(my_mean[1], my_nobs$x, my_mean$x, my_sum$x, my_sd$x, my_quantile$x)
names(my_table_subtotal)<-columns
my_table <- rbind(my_table,my_table_subtotal)

my_table[, 2:10] <- lapply(my_table[, 2:10], as.numeric) 
my_table

write.table(my_table, file = file.path(my_path, my_out_statistics_table), sep = ",", row.names = FALSE)
```

### 5) Visualizar histogramas de la columna de interes en todo conjunto de datos

```{r fig.width=8, fig.height=6, warning = FALSE}
par(mfcol = c(1, 2), cex = 0.8)

# the histogram with width of bars proportional to intervals in x axis
H0 <- hist(my_data[,my_interest_field], prob=FALSE, 
          col="grey", main=my_title, breaks=my_breaks, 
          xlab="rangos", ylab="observaciones") 

# An option: logarithmic histogram
#HA <- hist(log10(my_data[my_data$my_interest_field > 0,my_interest_field]), prob=FALSE, 
#          col="grey", breaks=log10(my_breaks), 
#          axes = FALSE, main=my_title,
#          xlab="densidad", ylab="observaciones") 

# the histogram with fixed width of bars
B0 <- barplot(H0$counts, 
        axes = FALSE, main=my_title,
        space = 0, labels = TRUE,
        ylim = c(-0.05 * max(H0$counts), 1.05 * max(H0$counts)),  # this is scaling to make the output similar to the other one
        col="grey", xlab="rangos")
Axis(side = 2)
Axis(at = seq(from = 0, to = length(my_breaks) - 1, by = 1), labels = my_breaks, side = 1)
text(B0, H0$counts + 0.025 * max(H0$counts), labels=round(H0$counts)) # adding and positioning bar labels

H0$counts

my_hist_table <- data.frame(t(rep(NA,length(my_breaks))))
names(my_hist_table) <- c("CVE_MUN",my_breaks[1:length(my_breaks)-1])

my_hist_table = rbind(my_hist_table, c(toString("Total"), H0$counts))

```

### 6) Visualizar histogramas de la columna de interes por clase y almacenar los valores de frecuencias por rango por clase

```{r  fig.width=8, fig.height=6, warning = FALSE}
for (i in 1:length(category_field_values) ) {
  print_text <- paste("Histograma para clase:",category_field_values[i], sep = " ")
  print(print_text)
  
  par(mfcol = c(1, 2), cex = 0.8)
    HB <- hist(my_data[my_data[[my_category_field]] == category_field_values[i], my_interest_field], 
            prob=FALSE, col="grey", breaks = my_breaks, labels = FALSE,
            main=paste(my_title,"-",category_field_values[i], sep = " "),
            xlab="rangos", ylab="observaciones") 
  
    BB <- barplot(HB$counts, 
        axes = FALSE, main=my_title,
        space = 0, labels = TRUE,
        ylim = c(-0.05 * max(HB$counts), 1.05 * max(HB$counts)), 
        col="grey", xlab="rangos")
    Axis(side = 2)
    Axis(at = seq(from = 0, to = length(my_breaks) - 1, by = 1), labels = my_breaks, side = 1)
    text(BB, HB$counts + 0.025 * max(HB$counts), labels=round(HB$counts))
  
    my_hist_table = rbind(my_hist_table, c(toString(category_field_values[i]), HB$counts))
}
```

### 7) Representar la tabla de frecuencias por clase en rangos de histograma y guardar en forma del archivo CSV

```{r}
my_hist_table = my_hist_table[-1,]
dim(my_hist_table)
my_hist_table[, 2:length(my_breaks)] <- lapply(my_hist_table[, 2:length(my_breaks)], as.numeric) 
my_hist_table
write.table(my_hist_table, file = file.path(my_path, my_out_histogram_table), sep = ",", row.names = FALSE)
```


