---
title: "Tratamiento datos COVID-19 México 18/04/2020"
author: "Viacheslav Shalisko"
date: "18/4/2020"
output:
  html_document: default
  pdf_document: default
---

### Datos fuente
datos abiertos SSA <https://www.gob.mx/salud/documentos/datos-abiertos-152127>

```{r echo = FALSE}
fecha <- "18 de abril del 2020"
datos <- read.csv("200418COVID19MEXICO.csv")
datos_ayer <- read.csv("200417COVID19MEXICO.csv")


datos$FECHA_INGRESO <- as.POSIXct(datos$FECHA_INGRESO)
datos$FECHA_SINTOMAS <- as.POSIXct(datos$FECHA_SINTOMAS)

semana1 <- as.POSIXct('2020-01-05')
semana2 <- as.POSIXct('2020-01-12')
semana3 <- as.POSIXct('2020-01-19')
semana4 <- as.POSIXct('2020-01-26')
semana5 <- as.POSIXct('2020-02-02')
semana6 <- as.POSIXct('2020-02-09')
semana7 <- as.POSIXct('2020-02-16')
semana8 <- as.POSIXct('2020-02-23')
semana9 <- as.POSIXct('2020-03-01')
semana10 <- as.POSIXct('2020-03-08')
semana11 <- as.POSIXct('2020-03-15')
semana12 <- as.POSIXct('2020-03-22')
semana13 <- as.POSIXct('2020-03-29')
semana14 <- as.POSIXct('2020-04-05')
semana15 <- as.POSIXct('2020-04-12')
semana16 <- as.POSIXct('2020-04-19')

datos$semana <- 0
datos[datos$FECHA_SINTOMAS <= semana1,"semana"] <- 1
datos[datos$FECHA_SINTOMAS > semana1,"semana"] <- 2
datos[datos$FECHA_SINTOMAS > semana2,"semana"] <- 3
datos[datos$FECHA_SINTOMAS > semana3,"semana"] <- 4
datos[datos$FECHA_SINTOMAS > semana4,"semana"] <- 5
datos[datos$FECHA_SINTOMAS > semana5,"semana"] <- 6
datos[datos$FECHA_SINTOMAS > semana6,"semana"] <- 7
datos[datos$FECHA_SINTOMAS > semana7,"semana"] <- 8
datos[datos$FECHA_SINTOMAS > semana8,"semana"] <- 9
datos[datos$FECHA_SINTOMAS > semana9,"semana"] <- 10
datos[datos$FECHA_SINTOMAS > semana10,"semana"] <- 11
datos[datos$FECHA_SINTOMAS > semana11,"semana"] <- 12
datos[datos$FECHA_SINTOMAS > semana12,"semana"] <- 13
datos[datos$FECHA_SINTOMAS > semana13,"semana"] <- 14
datos[datos$FECHA_SINTOMAS > semana14,"semana"] <- 15
datos[datos$FECHA_SINTOMAS > semana15,"semana"] <- 16
datos[datos$FECHA_SINTOMAS > semana16,"semana"] <- 17

#str(datos)
#dim(datos)
#dim(datos_ayer)

datos_positivos <- datos[datos$RESULTADO == 1,]
#dim(datos_positivos)

datos_negativos <- datos[datos$RESULTADO == 2,]
#dim(datos_positivos)

datos_pendientes <- datos[datos$RESULTADO == 3,]
#dim(datos_pendientes)

datos_defunciones <- datos[datos$RESULTADO == 1 & datos$FECHA_DEF != '9999-99-99',]
#dim(datos_defunciones)

datos_positivos_ayer <- datos_ayer[datos_ayer$RESULTADO == 1,]
#dim(datos_positivos_ayer)

datos_negativos_ayer <- datos_ayer[datos_ayer$RESULTADO == 2,]
#dim(datos_positivos)

datos_pendientes_ayer <- datos_ayer[datos_ayer$RESULTADO == 3,]
#dim(datos_pendientes)

datos_defunciones_ayer <- datos_ayer[datos_ayer$RESULTADO == 1 & datos_ayer$FECHA_DEF != '',]
#dim(datos_defunciones_ayer)


```

```{r echo=FALSE}
knitr::asis_output(htmltools::htmlPreserve("
<style>
@media print
{
h1 {page-break-before:always}
.legend {
   visble:visible;
   background:white !important;
   -webkit-print-color-adjust: exact;
   opacity: 1;
  }
}
</style>
"))
```


### Fuentes auxiliares
Diccionarios de datos SSA <https://www.gob.mx/salud/documentos/datos-abiertos-152127> y Catálogo Único de Claves de Áreas Geoestadísticas Estatales, Municipales y Localidades de INEGI <https://www.inegi.org.mx/app/ageeml/>

```{r echo = FALSE}
estados <- read.csv("Catalogos_0412_ENTIDADES.csv")
#str(estados)
poblacion_estados <- read.csv("Poblacion_01.csv", stringsAsFactors = FALSE)
poblacion_estados$Poblacion <- as.numeric(poblacion_estados$Poblacion)
#str(poblacion_estados)
municipios <- read.csv("Catalogos_0412_MUNICIPIOS.csv", stringsAsFactors = FALSE)
#str(municipios)
municipios2 <- read.csv("catalogo_municipios.csv", stringsAsFactors = FALSE)
#str(municipios2)
```

## Total de casos positivos

```{r echo = FALSE}
casos_por_estado <- as.data.frame(table(datos_positivos$ENTIDAD_RES))
colnames(casos_por_estado) <- c("estados","casos")

casos_por_estado_ayer <- as.data.frame(table(datos_positivos_ayer$ENTIDAD_RES))
colnames(casos_por_estado_ayer) <- c("estados_ayer","casos_ayer")

## variable cpen - casos por estado con nombres
cpen <- merge(x = casos_por_estado, y = casos_por_estado_ayer, by.x = "estados", by.y = "estados_ayer")
cpen$aumento_casos <- cpen$casos - cpen$casos_ayer

cpen <- merge(x = cpen, y = estados, by.x = "estados", by.y = "CLAVE_ENTIDAD")
cpen <- merge(x = cpen, y = poblacion_estados, by.x = "estados", by.y = "ID")
cpen$casos_por_100k <- 100000 * cpen$casos / cpen$Poblacion

cpen <- cpen[order(cpen$ENTIDAD_FEDERATIVA),]

#str(cpen)

total_casos <- sum(cpen$casos)
#total_casos
total_casos_ayer <- sum(cpen$casos_ayer)
#total_casos_ayer
aumento_casos <- total_casos - total_casos_ayer
#aumento_casos
```

### Total de casos registrados para `r fecha`: `r total_casos`; aumento: `r aumento_casos`.

## Resumen de registros positivos por estado

```{r echo = FALSE}

options(width = 100)

library(knitr)
kable(cpen[,c("estados","ENTIDAD_FEDERATIVA",
              "casos","casos_ayer","aumento_casos", "casos_por_100k")],
      caption = paste("Tabla. Casos confirmados por estado para",fecha),
      align = 'c', digits = round(1), row.names = FALSE,
      col.names = c("ID","Estado","Total de casos confirmados","Casos para ayer","Aumento de casos", "Casos por 100k habitantes")
      )

```

# Histogramas de registros positivos por estado

```{r fig.width = 10, fig.height = 8, echo = FALSE}
par(mar = c(18, 4, 4, 2))
cpen_barplot <- barplot(height = cpen$casos, 
        names.arg = cpen$ENTIDAD_FEDERATIVA, col = "red",
        las = 2, ylim = c(0, max(cpen$casos) + 150),
        main = paste("Total casos por estado para ", fecha))

barplot(height = cpen$casos_ayer, col = "gray", 
                        axes = FALSE, add = TRUE)

text(x = cpen_barplot, y = cpen$casos + 110, labels = cpen$casos, cex = 0.8)
text(x = cpen_barplot, y = cpen$casos + 45, labels = paste("+", cpen$aumento_casos), 
     col = "red", cex = 0.6)


```

# Histogramas de registros positivos por estado (2)

```{r fig.width = 10, fig.height = 8, echo = FALSE}
par(mar = c(18, 4, 4, 2))
cpen <- cpen[order(cpen$casos_por_100k, decreasing = TRUE),]

cpen_barplot1 <- barplot(height = cpen$casos_por_100k,
        names.arg = cpen$ENTIDAD_FEDERATIVA, col = "gray",
        ylab = "Casos por 100 k habitantes",
        las = 2, ylim = c(0, max(cpen$casos_por_100k) + 5),
        main = paste("Casos confirmados por 100k habitantes por estado para ", fecha))
text(x = cpen_barplot1, y = cpen$casos_por_100k + 1, labels = round(cpen$casos_por_100k,0), cex = 0.7)

cpen <- cpen[order(cpen$ENTIDAD_FEDERATIVA),]
```


# Total de defunciones

```{r echo = FALSE}
defunciones_por_estado <- as.data.frame(table(datos_defunciones$ENTIDAD_RES))
colnames(defunciones_por_estado) <- c("estados","defunciones")

defunciones_por_estado_ayer <- as.data.frame(table(datos_defunciones_ayer$ENTIDAD_RES))
colnames(defunciones_por_estado_ayer) <- c("estados_ayer","defunciones_ayer")

## variable dpen - defunciones por estado con nombres
dpen <- merge(x = defunciones_por_estado, y = defunciones_por_estado_ayer, by.x = "estados", by.y = "estados_ayer")
dpen$aumento_defunciones <- dpen$defunciones - dpen$defunciones_ayer

dpen <- merge(x = dpen, y = estados, by.x = "estados", by.y = "CLAVE_ENTIDAD")

dpen <- dpen[order(dpen$ENTIDAD_FEDERATIVA),]

total_defunciones <- sum(dpen$defunciones)
#total_defunciones
total_defunciones_ayer <- sum(dpen$defunciones_ayer)
#total_defunciones_ayer
aumento_defunciones <- total_defunciones - total_defunciones_ayer
#aumento_defunciones
```

### Total de defunciones registrados para `r fecha`: `r total_defunciones`; aumento: `r aumento_defunciones`.

## Resumen de defunciones por estado

```{r fig.width = 10, fig.height = 8, echo = FALSE}
options(width = 100)

library(knitr)
kable(dpen[,c("estados","ENTIDAD_FEDERATIVA",
              "defunciones","defunciones_ayer","aumento_defunciones")], 
      caption = paste("Tabla. Defunciones por estado para",fecha),
      align = 'c', digits = round(3), row.names = FALSE,
      col.names = c("ID","Estado","Total de defunciones","Defunciones para ayer","Aumento")
      )

```

# Histogramas de defunciones por estado

```{r fig.width = 10, fig.height = 8, echo = FALSE}
par(mar = c(18, 4, 4, 2))
dpen_barplot <- barplot(height = dpen$defunciones,
        names.arg = dpen$ENTIDAD_FEDERATIVA, col = "red",
        las = 2, ylim = c(0, max(dpen$defunciones) + 15),
        main = paste("Total defunciones por estado para ", fecha))

barplot(height = dpen$defunciones_ayer, col = "gray",
                        axes = FALSE, add = TRUE)

text(x = dpen_barplot, y = dpen$defunciones + 10, labels = dpen$defunciones, cex = 0.8)
text(x = dpen_barplot, y = dpen$defunciones + 5, labels = paste("+", dpen$aumento_defunciones),
     col = "red", cex = 0.6)
```


# Total de pruebas realizadas

```{r echo = FALSE}
negativos_por_estado <- as.data.frame(table(datos_negativos$ENTIDAD_RES))
colnames(negativos_por_estado) <- c("estados","negativos")

negativos_por_estado_ayer <- as.data.frame(table(datos_negativos_ayer$ENTIDAD_RES))
colnames(negativos_por_estado_ayer) <- c("estados_ayer","negativos_ayer")

pendientes_por_estado <- as.data.frame(table(datos_pendientes$ENTIDAD_RES))
colnames(pendientes_por_estado) <- c("estados","pendientes")

pendientes_por_estado_ayer <- as.data.frame(table(datos_pendientes_ayer$ENTIDAD_RES))
colnames(pendientes_por_estado_ayer) <- c("estados_ayer","pendientes_ayer")

## variable npen - negativos por estado con nombres
npen <- merge(x = cpen, y = negativos_por_estado, by.x = "estados", by.y = "estados")
npen <- merge(x = npen, y = negativos_por_estado_ayer, by.x = "estados", by.y = "estados_ayer")
npen <- merge(x = npen, y = pendientes_por_estado, by.x = "estados", by.y = "estados")
npen <- merge(x = npen, y = pendientes_por_estado_ayer, by.x = "estados", by.y = "estados_ayer")

npen$aumento_negativos <- npen$negativos - npen$negativos_ayer
npen$pruebas <- npen$negativos + npen$casos
npen$pruebas_ayer <- npen$negativos_ayer + npen$casos_ayer
npen$aumento_pruebas <- npen$pruebas - npen$pruebas_ayer
npen$proporcion_positivos_nuevos <- 100 * npen$aumento_casos / (npen$aumento_pruebas + npen$aumento_casos)
npen$proporcion_positivos <- 100 * npen$casos / npen$pruebas
npen$proporcion_positivos_ayer <- 100 * npen$casos_ayer / npen$pruebas_ayer
npen$proporcion_positivos_con_pendientes <- 100 * npen$casos / (npen$pruebas + npen$pendientes)
npen$proporcion_pendientes <- 100 * npen$pendientes / (npen$pruebas + npen$pendientes)
npen$proporcion_negativos_con_pendientes <- 100 - npen$proporcion_positivos_con_pendientes - npen$proporcion_pendientes

npen$pruebas_por_100k <- 100000 * (npen$pruebas + npen$pendientes) / npen$Poblacion
npen$casos_por_100k <- 100000 * npen$casos / npen$Poblacion

npen <- npen[order(npen$ENTIDAD_FEDERATIVA),]

total_negativos <- sum(npen$negativos)
#total_defunciones
total_negativos_ayer <- sum(npen$negativos_ayer)
#total_defunciones_ayer
aumento_negativos <- total_negativos - total_negativos_ayer
#aumento_defunciones
```

### Total de pruebas con resultado negativo registrados para `r fecha`: `r total_negativos`; aumento: `r aumento_negativos`.
### Total de pruebas con resultado para `r fecha`: `r total_negativos + total_casos`; aumento: `r aumento_negativos + aumento_casos `

## Resumen de pruebas por estado

```{r fig.width = 10, fig.height = 8, echo = FALSE}

options(width = 100)

#str(npen)

library(knitr)
kable(npen[,c("estados","ENTIDAD_FEDERATIVA",
              "negativos","aumento_negativos","casos","aumento_casos",
              "pruebas","aumento_pruebas","proporcion_positivos","proporcion_positivos_nuevos","pruebas_por_100k")], 
        caption = paste("Tabla. Pruebas por estado para",fecha),
      align = 'c', digits = round(2), row.names = FALSE,
      col.names = c("ID","Estado",
                    "Total de pruebas negativas","Nuevos negativos",
                    "Total de pruebas positivas","Nuevos positivos",
                    "Total de pruebas","Pruebas nuevas",
                    "% de positiovs", "% de positivos en pruebas nuevas",
                    "Pruebas por 100k habitantes"
                    )
      )

```

# Histogramas de pruebas por estado

```{r fig.width = 10, fig.height = 8, echo = FALSE}
par(mar = c(18, 4, 4, 2))
npen_barplot <- barplot(height = npen$pruebas,
        names.arg = npen$ENTIDAD_FEDERATIVA, col = "red",
        las = 2, ylim = c(0, max(npen$pruebas_ayer) + 1500),
        main = paste("Total pruebas por estado para ", fecha))

barplot(height = npen$pruebas_ayer, col = "gray",
                        axes = FALSE, add = TRUE)

text(x = npen_barplot, y = npen$pruebas + 600, labels = npen$pruebas, cex = 0.7)
text(x = npen_barplot, y = npen$pruebas + 300, labels = paste("+", npen$aumento_pruebas),
     col = "red", cex = 0.6)

```

# Histogramas de pruebas por estado (2)

```{r fig.width = 10, fig.height = 8, echo = FALSE}
par(mar = c(18, 4, 4, 2))
npen_barplot <- barplot(height = t(npen[,c("proporcion_positivos_con_pendientes",
                                           "proporcion_negativos_con_pendientes",
                                           "proporcion_pendientes")]),
        names.arg = npen$ENTIDAD_FEDERATIVA, col = c("red","lightgreen","lightyellow"),
        las = 2, ylim = c(0, 115), ylab = "%",
        main = paste("Proporcion entre pruebas positivas, negativas y pendientes por estado para ", fecha))

legend("top", horiz = TRUE, bty = "n",
 legend = c("positivo", "no positivo", "pendiente"),
 fill = c("red","lightgreen","lightyellow"))

```

# Histogramas de pruebas por estado (3)

```{r fig.width = 10, fig.height = 8, echo = FALSE}
par(mar = c(18, 4, 4, 2))
npen <- npen[order(npen$pruebas_por_100k, decreasing = TRUE),]

npen_barplot1 <- barplot(height = npen$pruebas_por_100k,
        names.arg = npen$ENTIDAD_FEDERATIVA, col = "gray",
        ylab = "Pruebas por 100k  habitantes",
        las = 2, ylim = c(0, max(npen$pruebas_por_100k) + 20),
        main = paste("Pruebas por 100k habitantes por estado para ", fecha))
text(x = npen_barplot1, y = npen$pruebas_por_100k + 10, labels = round(npen$pruebas_por_100k,0), cex = 0.7)
```



# Relación entre número de casos confirmados y numero de pruebas por estados de México

```{r fig.width = 10, fig.height = 12, echo = FALSE}
par(mfcol=c(2,2))
e <- 2.71828182846

plot(npen$pruebas, npen$casos,
     col = "blue", pch = 1, cex = 1.5, #xaxt='n',
     xlab = "No. de pruebas", ylab = "No. de casos confirmados",
     )

plot(npen$pruebas, npen$casos_por_100k,
     col = "blue", pch = 1, cex = 1.5, #xaxt='n',
     xlab = "No. de pruebas", ylab = "No. de casos confirmados por 100k habitantes",
     )

plot(npen$pruebas_por_100k, npen$casos,
     col = "blue", pch = 1, cex = 1.5, #xaxt='n',
     xlab = "No. de pruebas por 100k habitatnes", ylab = "No. de casos confirmados",
     )


plot(npen$pruebas_por_100k, npen$casos_por_100k,
     col = "blue", pch = 1, cex = 1.5, #xaxt='n',
     xlab = "No. de pruebas por 100k habitantes", ylab = "No. de casos confirmados por 100k habitantes",
     )

```


# Relación entre número de casos, numero de pruebas y porcentaje de pruebas positivas por estados de México

```{r fig.width = 10, fig.height = 8, echo = FALSE}
par(mfcol=c(1,2))
e <- 2.71828182846

plot(log(npen$casos), npen$proporcion_positivos, 
     col = "blue", pch = 19, xaxt='n',
     ylab = "Pruebas positivas (%)", xlab = "Número de casos confirmados",
     #main = "Número de casos confirmados vs. proporción de positivos por municipio"
     )
axis(1, at = log(c(1,2,5,10,20,50,100,200,500,1000),e), labels = c(1,2,5,10,20,50,100,200,500,"1k"))

## Agregar puntos para Jalisco
#points(log(cpmn[cpmn$ENTIDAD_FEDERATIVA == 'JALISCO',"casos"]), 
#     cpmn[cpmn$ENTIDAD_FEDERATIVA == 'JALISCO',"proporcion_positivos"], 
#     col = "orange", pch = 19) 


plot(log(npen$negativos + npen$casos), npen$proporcion_positivos, 
     col = "blue", pch = 19, xaxt='n',
     ylab = "Pruebas positivas (%)", xlab = "Número de pruebas",
     #main = "Número de pruebas vs. proporción de positivos por municipio"
     )
axis(1, at = log(c(1,2,5,10,20,50,100,200,500,1000,2000,5000),e), labels = c("1","2","5","10","20","50","100","200","500","1k","2k","5k"))

```

# Tabla de registros positivos por municipio

```{r echo=FALSE}
casos_por_municipio <- as.data.frame(table(datos_positivos$ENTIDAD_RES,datos_positivos$MUNICIPIO_RES))
colnames(casos_por_municipio) <- c("estados","municipios","casos")
#dim(casos_por_municipio)

negativos_por_municipio <- as.data.frame(table(datos_negativos$ENTIDAD_RES,datos_negativos$MUNICIPIO_RES))
colnames(negativos_por_municipio) <- c("estados","municipios","negativos")
#dim(negativos_por_municipio)

pendientes_por_municipio <- as.data.frame(table(datos_pendientes$ENTIDAD_RES,datos_pendientes$MUNICIPIO_RES))
colnames(pendientes_por_municipio) <- c("estados","municipios","pendientes")
#dim(pendientes_por_municipio)

casos_por_municipio_ayer <- as.data.frame(table(datos_positivos_ayer$ENTIDAD_RES,datos_positivos_ayer$MUNICIPIO_RES))
colnames(casos_por_municipio_ayer) <- c("estados_ayer","municipios_ayer","casos_ayer")
#dim(casos_por_municipio_ayer)

negativos_por_municipio_ayer <- as.data.frame(table(datos_negativos_ayer$ENTIDAD_RES,datos_negativos_ayer$MUNICIPIO_RES))
colnames(negativos_por_municipio_ayer) <- c("estados_ayer","municipios_ayer","negativos_ayer")
#dim(negativos_por_municipio_ayer)

pendientes_por_municipio_ayer <- as.data.frame(table(datos_pendientes_ayer$ENTIDAD_RES,datos_pendientes_ayer$MUNICIPIO_RES))
colnames(pendientes_por_municipio_ayer) <- c("estados_ayer","municipios_ayer","pendientes_ayer")
#dim(pendientes_por_municipio_ayer)

defunciones_por_municipio <- as.data.frame(table(datos_defunciones$ENTIDAD_RES,datos_defunciones$MUNICIPIO_RES))
colnames(defunciones_por_municipio) <- c("estados","municipios","defunciones")
#dim(defunciones_por_municipio)

defunciones_por_municipio_ayer <- as.data.frame(table(datos_defunciones_ayer$ENTIDAD_RES,datos_defunciones_ayer$MUNICIPIO_RES))
colnames(defunciones_por_municipio_ayer) <- c("estados_ayer","municipios_ayer","defunciones_ayer")
#dim(defunciones_por_municipio_ayer)

## variable cpmn - casos por municipio con nombres, producto de varos "merge"
cpmn <- merge(x = casos_por_municipio, y = casos_por_municipio_ayer, 
              by.x = c("estados","municipios"), by.y = c("estados_ayer","municipios_ayer"), all.x = TRUE)

## para los municipios que se agregaron en tabla solo hoy se requiere agregar registro 0 ayer (sustituir NA)
cpmn[is.na(cpmn$casos),"casos"] <- 0
cpmn[is.na(cpmn$casos_ayer),"casos_ayer"] <- 0

## calcular aumento de casos de ayer a hoy
cpmn$aumento_casos <- cpmn$casos - cpmn$casos_ayer

## agregar datos sobre negativos
cpmn <- merge(x = cpmn, y = negativos_por_municipio, 
              by.x = c("estados","municipios"), by.y = c("estados","municipios"), all.x = TRUE)
cpmn <- merge(x = cpmn, y = negativos_por_municipio_ayer, 
              by.x = c("estados","municipios"), by.y = c("estados_ayer","municipios_ayer"), all.x = TRUE)

cpmn[is.na(cpmn$negativos),"negativos"] <- 0
cpmn[is.na(cpmn$negativos_ayer),"negativos_ayer"] <- 0

cpmn$aumento_negativos <- cpmn$negativos - cpmn$negativos_ayer

cpmn$proporcion_positivos <- 100 * (cpmn$casos / (cpmn$negativos + cpmn$casos))
cpmn$proporcion_positivos_ayer <- 100 * (cpmn$casos_ayer / (cpmn$negativos_ayer + cpmn$casos_ayer))
cpmn[is.na(cpmn$proporcion_positivos),"proporcion_positivos"] <- 0
cpmn[is.na(cpmn$proporcion_positivos_ayer),"proporcion_positivos_ayer"] <- 0

## agregar datos sobre pruebas pendientes
cpmn <- merge(x = cpmn, y = pendientes_por_municipio, 
              by.x = c("estados","municipios"), by.y = c("estados","municipios"), all.x = TRUE)
cpmn <- merge(x = cpmn, y = pendientes_por_municipio_ayer, 
              by.x = c("estados","municipios"), by.y = c("estados_ayer","municipios_ayer"), all.x = TRUE)

## agregar datos sobre defunciones
cpmn <- merge(x = cpmn, y = defunciones_por_municipio, 
              by.x = c("estados","municipios"), by.y = c("estados","municipios"), all.x = TRUE)
cpmn <- merge(x = cpmn, y = defunciones_por_municipio_ayer, 
              by.x = c("estados","municipios"), by.y = c("estados_ayer","municipios_ayer"), all.x = TRUE)

cpmn[is.na(cpmn$defunciones),"defunciones"] <- 0
cpmn[is.na(cpmn$defunciones_ayer),"defunciones_ayer"] <- 0
cpmn$aumento_defunciones <- cpmn$defunciones - cpmn$defunciones_ayer

cpmn <- merge(x = cpmn, y = estados, by.x = "estados", by.y = "CLAVE_ENTIDAD", all.x = TRUE)

#dim(cpmn)
#str(cpmn)
#levels(cpmn$estados)
#levels(cpmn$municipios)
#levels(cpmn$ENTIDAD_FEDERATIVA)
#levels(cpmn$ABREVIATURA)

cpmn$estados <- as.character(cpmn$estados)
cpmn$municipios <- as.character(cpmn$municipios)

## al realizar merge con tabla de referencia de municipios se qeudan solo los registros validos de municipios
## (la generación de tabla cros-validada con "table" genera combinaciones que no existen)
cpmn <- merge(x = cpmn, y = municipios, all.x = FALSE,
              by.x = c("estados","municipios"), 
              by.y = c("CLAVE_ENTIDAD","CLAVE_MUNICIPIO"))
cpmn <- merge(x = cpmn, y = municipios2, all.x = TRUE,
              by.x = c("estados","municipios"), 
              by.y = c("Cve_Ent","Cve_Mun"))


cpmn$estados <- as.factor(cpmn$estados)
cpmn$municipios <- as.factor(cpmn$municipios)

cpmn$Clave_Mun_Ent_Texto <- as.numeric(as.character(cpmn$municipios)) + 
                            1000 * as.numeric(as.character(cpmn$estados))
cpmn$Clave_Mun_Ent_Texto <- sprintf("%05d", cpmn$Clave_Mun_Ent_Texto)

## agregar semana de inicio
datos_positivos$Clave_Mun_Ent_Texto <- as.numeric(as.character(datos_positivos$MUNICIPIO_RES)) + 
                            1000 * as.numeric(as.character(datos_positivos$ENTIDAD_RES))
datos_positivos$Clave_Mun_Ent_Texto <- sprintf("%05d", datos_positivos$Clave_Mun_Ent_Texto)
semana_inicio_municipio <- aggregate(semana ~ Clave_Mun_Ent_Texto, data = datos_positivos, FUN = "min")

cpmn <- merge(x = cpmn, y = semana_inicio_municipio, all.x = TRUE,
              by.x = c("Clave_Mun_Ent_Texto"), 
              by.y = c("Clave_Mun_Ent_Texto"))

cpmn$casos_por_100k <- 100000 * cpmn$casos / cpmn$Pob_Municipio
cpmn$pruebas_por_100k <- 100000 * (cpmn$casos + cpmn$negativos + cpmn$pendientes) / cpmn$Pob_Municipio

cpmn <- cpmn[order(cpmn$casos, decreasing = TRUE),]

#str(cpmn)

tabla_cpmn <- cpmn[,c("casos","casos_ayer","aumento_casos",
                      "negativos","negativos_ayer","aumento_negativos",
                      "defunciones","defunciones_ayer","aumento_defunciones",
                      "proporcion_positivos","proporcion_positivos_ayer","pendientes",
                      "casos_por_100k","pruebas_por_100k",
                      "Nom_Loc","MUNICIPIO","ENTIDAD_FEDERATIVA","ABREVIATURA",
                      "Lat_Decimal","Lon_Decimal",
                      "Clave_Mun_Ent_Texto","Pob_Municipio","semana")]

write.csv(tabla_cpmn, file = paste("casos_por_municipio_analisis_semanas_",fecha,".csv", sep = ""), row.names = FALSE)

```


```{r echo = FALSE}
 options(width = 100)
 
 tabla_por_presentar <- head(tabla_cpmn[,c("casos","aumento_casos","casos_por_100k","defunciones","aumento_defunciones",
                                                "negativos","proporcion_positivos","pruebas_por_100k",
                                                "Nom_Loc","MUNICIPIO","ABREVIATURA")],n = 100L)
 
 library(knitr)
 kable(tabla_por_presentar, caption = paste("Tabla. Los cien municipios con mayór incidencia para",fecha),
       align = 'c', digits = round(1), row.names = FALSE,
       col.names = c("Casos confirmados","Aumento casos","Casos por 100k habitantes","Defunciones","Aumento def.",
                     "Pruebas negativas","% de pruebas positivas","Pruebas por 100k habitantes",
                     "Localidad","Municipio","Estado")
       )

```


# Relación entre número de casos confirmados y numero de pruebas por municipios de México (ejes lineales)

```{r fig.width = 10, fig.height = 12, echo = FALSE}
par(mfcol=c(2,2))
e <- 2.71828182846

plot(cpmn$negativos + cpmn$casos + cpmn$pendientes, cpmn$casos, 
     col = "blue", pch = 19, cex = 1, #xaxt='n',
     xlab = "No. de pruebas", ylab = "No. de casos confirmados",
     )

plot(cpmn$negativos + cpmn$casos + cpmn$pendientes, cpmn$casos_por_100k,
     col = "blue", pch = 19, cex = 1, #xaxt='n',
     xlab = "No. de pruebas", ylab = "No. de casos confirmados por 100k habitantes",
     )

plot(cpmn$pruebas_por_100k, cpmn$casos, 
     col = "blue", pch = 19, cex = 1, #xaxt='n',
     xlab = "No. de pruebas por 100k habitatnes", ylab = "No. de casos confirmados",
     )


plot(cpmn$pruebas_por_100k, cpmn$casos_por_100k,
     col = "blue", pch = 19, cex = 1, #xaxt='n',
     xlab = "No. de pruebas por 100k habitantes", ylab = "No. de casos confirmados por 100k habitantes",
     )

```

# Relación entre número de casos confirmados y numero de pruebas por municipios de México (ejes logaritmicos)

```{r fig.width = 10, fig.height = 12, echo = FALSE}
par(mfcol=c(2,2))
e <- 2.71828182846

plot(log(cpmn$negativos + cpmn$casos + cpmn$pendientes), log(cpmn$casos), 
     col = "blue", pch = 19, cex = 1, #xaxt='n',
     xlab = "LN No. de pruebas", ylab = "LN No. de casos confirmados",
     )

plot(log(cpmn$negativos + cpmn$casos + cpmn$pendientes), log(cpmn$casos_por_100k),
     col = "blue", pch = 19, cex = 1, #xaxt='n',
     xlab = "LN No. de pruebas", ylab = "LN No. de casos confirmados por 100k habitantes",
     )

plot(log(cpmn$pruebas_por_100k), log(cpmn$casos), 
     col = "blue", pch = 19, cex = 1, #xaxt='n',
     xlab = "LN No. de pruebas por 100k habitatnes", ylab = "LN No. de casos confirmados",
     )


plot(log(cpmn$pruebas_por_100k), log(cpmn$casos_por_100k),
     col = "blue", pch = 19, cex = 1, #xaxt='n',
     xlab = "LN No. de pruebas por 100k habitantes", ylab = "LN No. de casos confirmados por 100k habitantes",
     )

```

# Relación entre número de casos, numero de pruebas y porcentaje de pruebas positivas por municipios de México

```{r fig.width = 10, fig.height = 8, echo = FALSE}
par(mfcol=c(1,2))
e <- 2.71828182846

plot(log(cpmn$casos), cpmn$proporcion_positivos, 
     col = "blue", pch = 19, xaxt='n',
     ylab = "Pruebas positivas (%)", xlab = "Número de casos confirmados",
     #main = "Número de casos confirmados vs. proporción de positivos por municipio"
     )
axis(1, at = log(c(1,2,5,10,20,50,100,200,500),e), labels = c(1,2,5,10,20,50,100,200,500))

## Agregar puntos para Jalisco
#points(log(cpmn[cpmn$ENTIDAD_FEDERATIVA == 'JALISCO',"casos"]), 
#     cpmn[cpmn$ENTIDAD_FEDERATIVA == 'JALISCO',"proporcion_positivos"], 
#     col = "orange", pch = 19) 

knitr::asis_output(htmltools::htmlPreserve('<div class="pagebreak"> </div>'))

plot(log(cpmn$negativos + cpmn$casos), cpmn$proporcion_positivos, 
     col = "blue", pch = 19, xaxt='n',
     ylab = "Pruebas positivas (%)", xlab = "Número de pruebas",
     #main = "Número de pruebas vs. proporción de positivos por municipio"
     )
axis(1, at = log(c(1,2,5,10,20,50,100,200,500),e), labels = c(1,2,5,10,20,50,100,200,500))

```

```{r echo=FALSE}
## Función para generar leyenda con circulos
 addLegendCustom <- function(map, title, colors, labels, sizes, position, group, opacity = 0.5) {
  colorAdditions <- paste0(colors, " !important; -webkit-print-color-adjust: exact; border-radius: 50%; width:", sizes, "px; height:", sizes, "px")
  labelAdditions <- paste0("<div style='display: inline-block; height: ", 
                           sizes, "px; margin-top: 4px; line-height: ", sizes, "px;'>", 
                           labels, "</div>")
  return(addLegend(map, colors = colorAdditions, 
                   labels = labelAdditions, opacity = opacity, 
                   position = position, group = group, title = title))
 }

filterHighLevel <- function(labels) {
  labels[labels < 20] <- ""
  return(as.character(labels))
}

getColor <- function(mag) {
  sapply(mag, function(mag_col) {
  if(mag_col <= 2) {
    "darkgreen"
  } else if(mag_col <= 5) {
    "yellow"
  } else if(mag_col <= 10) {
    "orange"
  } else if(mag_col <= 30) {
    "coral"
  } else {
    "red"
  } })
}

```


# Mapa de pruebas: número de pruebas para COVID-19 y % de positividad por municipio para `r fecha`

```{r fig.width = 10, fig.height = 8, warning = FALSE, echo = FALSE}
library(leaflet)
library(sp)
e <- 2.71828182846

 m1 <- leaflet()
 m1 <- addTiles(m1)
 m1 <- setView(m1, lng=-100, lat=24, zoom = 5)
 
 cpmn_casos <- cpmn[!is.null(cpmn$proporcion_positivos),]


  ## layers
  m1 <- addCircleMarkers(m1, lng = cpmn_casos$Lon_Decimal, lat = cpmn_casos$Lat_Decimal, 
                        weight = 7 * log(cpmn_casos$casos + cpmn_casos$negativos + 1, e), 
                        radius = 0, 
                        color = getColor(cpmn_casos$proporcion_positivos),
                        stroke = TRUE, fillOpacity = 1)


  m1 <- addLegendCustom(m1, 
                      title = "Número de pruebas",
                      group = "leyenda",
                      position = "bottomleft",
                      colors = c("darkgreen", "darkgreen", "darkgreen"), 
                      labels = c("20","100","500"), 
                      sizes = c(5 * log(20,e),
                                5 * log(100,e),
                                5 * log(500,e)
                                ))
  m1 <- addLegendCustom(m1, 
                      title = "% de positivos en pruebas",
                      group = "leyenda",
                      position = "bottomleft",
                      colors = c("darkgreen","yellow","orange", "coral","red"), 
                      labels = c("<2%","2-5%","5-10%","10-30%",">30%"), 
                      sizes = c(5 * log(50,e),
                                5 * log(50,e),
                                5 * log(50,e),
                                5 * log(50,e),
                                5 * log(50,e)
                                ))

 
 m1
 
```

# Mapa de casos confirmados de COVID-19 por municipio para `r fecha`

```{r fig.width = 10, fig.height = 8, warning = FALSE, echo = FALSE}
library(leaflet)
library(sp)
e <- 2.71828182846

 m2 <- leaflet()
 m2 <- addTiles(m2)
 m2 <- setView(m2, lng=-100, lat=24, zoom = 5)
 
 
 cpmn_casos <- cpmn[cpmn$casos > 0,]
 cpmn_aumento <- cpmn[cpmn$aumento_casos > 0,]
 
  ## layers
 m2 <- addCircleMarkers(m2, lng = cpmn_casos$Lon_Decimal, lat = cpmn_casos$Lat_Decimal, 
                        weight = 5 * log(cpmn_casos$casos + 1, e), radius = 0, 
                  color= "red", stroke = TRUE, fillOpacity = 1)
 m2 <- addCircleMarkers(m2, lng = cpmn_aumento$Lon_Decimal, lat = cpmn_aumento$Lat_Decimal, 
                        weight = 5 * log(cpmn_aumento$aumento_casos + 1, e), radius = 0, 
                  color= "black", stroke = TRUE, fillOpacity = 1)

  
  m2 <- addLegendCustom(m2, 
                      title = "aumento de casos",
                      group = "leyenda",
                      position = "bottomleft",
                      colors = c("black", "black", "black"), 
                      labels = c("+2", "+5","+20"), 
                      sizes = c(5 * log(2,e),
                                5 * log(5,e),
                                5 * log(20,e)
                                ))
  m2 <- addLegendCustom(m2, 
                      title = "casos de COVID-19",
                      group = "leyenda",
                      position = "bottomleft",
                      colors = c("red", "red", "red", "red"), 
                      labels = c("1-5","5-20", "20-100", ">100"), 
                      sizes = c(
                                5 * log(5,e),
                                5 * log(20,e), 
                                5 * log(100,e), 
                                5 * log(500,e)
                                ))

 
 m2
```


# Mapa de defunciones por COVID-19 por municipio para `r fecha`

```{r fig.width = 10, fig.height = 8, warning = FALSE, echo = FALSE}
library(leaflet)
library(sp)
e <- 2.71828182846

 m3 <- leaflet()
 m3 <- addTiles(m3)
 m3 <- setView(m3, lng=-100, lat=24, zoom = 5)
 
 
 cpmn_defunciones <- cpmn[cpmn$defunciones > 0,]
 cpmn_aumento_defunciones <- cpmn[cpmn$aumento_defunciones > 0,]
 
  ## layers
 m3 <- addCircleMarkers(m3, lng = cpmn_defunciones$Lon_Decimal, lat = cpmn_defunciones$Lat_Decimal, 
                        weight = 10 * log(cpmn_defunciones$defunciones + 1, e), radius = 0, 
                  color= "dimgrey", stroke = TRUE, fillOpacity = 1)
 m3 <- addCircleMarkers(m3, lng = cpmn_aumento_defunciones$Lon_Decimal, lat = cpmn_aumento_defunciones$Lat_Decimal, 
                        weight = 10 * log(cpmn_aumento_defunciones$aumento_defunciones + 1, e), radius = 0, 
                  color= "black", stroke = TRUE, fillOpacity = 1)

  
  m3 <- addLegendCustom(m3, 
                      title = "aumento de defunciones",
                      group = "leyenda",
                      position = "bottomleft",
                      colors = c("black", "black"), 
                      labels = c("+2", "+5"), 
                      sizes = c(10 * log(2,e),
                                10 * log(5,e)
                                ))
  m3 <- addLegendCustom(m3, 
                      title = "defunciones por COVID-19",
                      group = "leyenda",
                      position = "bottomleft",
                      colors = c("dimgrey", "dimgrey"), 
                      labels = c("1-5","5-20"),
                      sizes = c(
                                10 * log(5,e),
                                10 * log(20,e)
                              ))

 
 m3
 
```

